【裁判字號】    98,審簡上,61
【裁判日期】    980428
【裁判案由】    傷害
【裁判全文】
臺灣士林地方法院刑事判決            98年度審簡上字第61號
上  訴  人
即  被  告  甲○○
上列上訴人即被告因傷害案件，不服本院於中華民國97年12月31
日所為97年度簡字第780 號第一審刑事簡易判決（起訴書案號：
臺灣士林地方法院檢察署97年度偵字第8131號），提起上訴，本
院管轄第二審之合議庭判決如下：
    主  文
上訴駁回。
甲○○緩刑貳年。
    事實及理由
一、本案經本院審理結果，認第一審判決以上訴人即被告甲○○
    係犯刑法第277 條第1 項之傷害罪，處拘役50日，如易科罰
    金以新臺幣1,000 元折算1 日，其認事用法均無不當，量刑
    亦屬妥適，應予維持。相關事實、證據及理由茲引用第一審
    刑事簡易判決書及檢察官起訴書之記載（詳如附件），另補
    充：被告甲○○於本院調查時之自白（參本院民國98年3 月
    23日準備程序筆錄第2 頁）。
二、上訴人即被告上訴意旨略以：其業已與告訴人達成和解，原
    審量刑過重，現階段執行恐有困難，且家中尚有2 名幼子待
    其撫育，請求給予其自新之機會，准予宣告緩刑等語。按刑
    之量定及緩刑之宣告，係實體法上賦予法院得為自由裁量之
    事項，倘其未有逾越法律所規定之範圍，或濫用其權限，即
    不得任意指摘為違法（最高法院75年臺上字第7033號判例意
    旨參照）。本件原審業審酌被告之素行、智識程度、犯罪之
    手段、被害人受傷之程度、被告犯後僅賠償被害人部分損失
    之態度等一切情狀，就被告傷害被害人之身體，處拘役50日
    ，併諭知易科罰金之折算標準，是原審量刑尚屬允恰，難認
    有何明顯裁量逾越或濫用之違法情事，自應予維持。上訴意
    旨指摘原判決量刑過重而為上訴，核無理由，應予駁回。末
    查，被告前於73年、74年間，因竊盜、暴行脅迫罪，均經法
    院判處有期徒刑確定，執行完畢後，5 年以內未曾因故意犯
    罪受有期徒刑以上刑之宣告，有臺灣高等法院被告前案紀錄
    表1 紙在卷可佐，素行尚可，一時失慮，僅因停等紅燈與告
    訴人發生細故，竟毆打傷害告訴人，實為不智，然其犯後坦
    承犯行，及本院審理時已將和解契約所約定之剩餘賠償金委
    由其妻邱文靜到庭當庭給付告訴人，且告訴人於本院審理時
    亦表示願意原諒被告，認其犯後態度尚佳，及其目前之家庭
    狀況等情，因認經此偵審程序對被告之教訓已深，自當已知
    警惕，信無再犯之虞，本院因認暫不執行其刑為當，爰併予
    宣告緩刑2 年，以觀後效，用啟自新。
三、被告經合法傳喚，無正當理由未到庭陳述，本院爰依刑事訴
    訟法第371 條規定，不待其陳述逕行判決。
四、據上論斷，本件應依刑事訴訟法第455 條之1 第1 項、第3
    項、第368 條、第373 條、第371 條，刑法第74條第1 項第
    2 款，判決如主文。
五、本案經檢察官游儒倡到庭執行職務。
中    華    民    國    98    年    4     月    28    日
                  刑事第一庭審判長法  官  洪英花
                                  法  官  雷雯華
                                  法  官  王沛雷
以上正本證明與原本無異。
本件不得上訴。
                                  書記官  吳尚文
中    華    民    國    98    年    4     月    28    日
附錄本案論罪科刑法條：
中華民國刑法第277 條
傷害人之身體或健康者，處3 年以下有期徒刑、拘役或1千元以下
罰金。
犯前項之罪因而致人於死者，處無期徒刑或7 年以上有期徒刑；
致重傷者，處3 年以上10年以下有期徒刑。


司法院資訊處製作；財團法人民間司法改革基金會備份。
